【裁判字號】    98,消債更,151
【裁判日期】    981126
【裁判案由】    更生事件
【裁判全文】
臺灣士林地方法院民事裁定           98年度消債更字第151號
債  務  人  甲○○
                        號12.
代  理  人  朱麗真律師
上列當事人聲請更生事件，本院裁定如下：
    主  文
債務人甲○○自中華民國九十八年十二月二日十七時起開始更生
程序。
命司法事務官進行本件更生程序。
    理  由
一、按債務人不能清償債務或有不能清償之虞，且無擔保或無優
    先權之債務總額未逾新臺幣（下同）1,200 萬元者，於法院
    裁定開始清算程序或宣告破產前，得向法院聲請更生，觀諸
    消費者債務清理條例第3 條、第42條第1 項規定自明。次按
    ，法院開始更生程序之裁定，應載明其年、月、日、時，並
    即時發生效力。法院開始更生或清算程序後，得命司法事務
    官進行更生或清算程序，必要時得選任律師、會計師或其他
    適當之自然人或法人一人為監督人或管理人，復為同條例第
    45條第1項、第16條所明定。
二、本件聲請意旨略以：伊無資產，以駕駛計程車為業，每月營
    業淨收入2 萬3,000 元，而債務總額為102 萬5,446 元，有
    不能清償債務之情事，前已提出債權人清冊，以書面向最大
    債權金融機構華南商業銀行股份有限公司（下稱華南銀行）
    請求協商，惟協商不成立；且伊無擔保或無優先權之債務總
    額未逾1,200 萬元；復未經法院裁定開始清算程序或宣告破
    產，爰向本院聲請更生等語。
三、經查，債務人甲○○所主張之上開事實，業據提出財政部臺
    灣省北區國稅局財產歸屬資料清單、民國95、96年度綜合所
    得稅各類所得資料清單、營業小客車行車執照、勞工保險被
    保險人投保資料表、前置協商不成立通知書、財團法人金融
    聯合徵信中心當事人綜合信用報告－協商前置專用債權人清
    冊、98年3 月11日至98年4 月9 日計程車營業收入支出明細
    、油資收據、汽車維修費收據等件為證（見本院卷第12至17
    、31、33至36、72至79頁），且經本院依職權向最大債權金
    融機構華南銀行函查協商過程等情屬實，有該銀行98年5 月
    5 日民事陳報狀在卷可按（見本院卷第106 至107 頁），堪
    認為真正。是以債務人每月收入2 萬3,000 元計算，參酌內
    政部主計處公布之98年度臺北縣最低生活費為1 萬0,792 元
    等情，則債務人之收入扣除其個人最低生活費後，僅餘1 萬
    2,208 元，而其債務總額高達102 萬5,446 元，足認其確有
    不能清償債務之虞。此外，復查無債務人有消費者債務清理
    條例第6 條第3 項、第8 條或第46條各款所定駁回更生聲請
    之事由存在，則債務人聲請更生，應屬有據。揆諸首揭規定
    及說明，應予開始更生程序，並命司法事務官進行本件更生
    程序。
四、爰裁定如主文。
中    華    民    國    98    年    11    月    26    日
                  民事第一庭  法      官  陳梅欽
上為正本係照原本作成。
本件不得抗告。
中    華    民    國    98    年    11    月    26    日
                              書  記  官  羅伊安


司法院資訊處製作；財團法人民間司法改革基金會備份。
